臺灣高等法院刑事裁定
110年度抗字第1394號
抗  告  人  
即  被  告  蔡忠義



上列抗告人即被告因聲請具保停止羈押案件，不服臺灣臺北地方
法院中華民國110年8月23日裁定（110年度聲字第1490號），提
起抗告，本院裁定如下：
    主  文
抗告駁回。
    理  由
一、原裁定意旨略以：抗告人即被告蔡忠義（下稱被告）因竊盜
    等案件，經臺灣臺北地方檢察署（下稱臺北地檢署）檢察官
    提起公訴，經臺灣臺北地方法院（下稱臺北地院）訊問後，
    認有刑事訴訟法第101條之1第1項第5款之羈押原因及必要，
    自民國110年8月13日起予以羈押。又參諸被告所承犯罪動機
    ，可見被告實施犯罪之外在條件沒有明顯之改善，客觀上仍
    有繼續從事相同犯行之可能，再衡酌被告本案犯罪期間為11
    0年1月起至同年7月止，次數多達25次，另有8次竊盜犯行在
    臺北地院另案審理中，犯罪期間並非短暫、距今非遠，有事
    實足認有反覆實施同一犯罪之虞，原羈押之原因仍存在，交
    保之強制處分又不足以確保日後審判程序之進行及防衛社會
    治安，復無刑事訴訟法第114條所列不得駁回具保聲請之事
    由，是為確保將來訴訟、執行程序得順利進行及避免被告反
    覆再犯，仍有繼續羈押之必要，而駁回被告具保之聲請等語
    。
二、被告抗告意旨略以：被告有能力請親人具保，且被告有貸了
    一台新車，可以先假扣押，作為對被害人之交代，被告也可
    以每天定時定點到管區簽到及平日3小時至6小時到法院做清
    潔之義工工作、或以限制住居等方式替代羈押，請求准予具
    保停止羈押云云。　　
三、按被告經法官訊問後，認為犯下列各款之罪，其嫌疑重大，
    有事實足認為有反覆實行同一犯罪之虞，而有羈押之必要者
    ，得羈押之：刑法第320條、第321條之竊盜罪，刑事訴訟
    法第101條之1第1項第5款定有明文。又法院為羈押之裁定時
    ，其本質上係屬為保全被告使刑事訴訟程序得以順利進行，
    或為保全證據，或為擔保嗣後刑之執行程序，或為防止被告
    反覆施行同一犯罪，而對被告實施剝奪其人身自由之強制處
    分，法院僅須在外觀上審查被告犯罪嫌疑是否重大，及有無
    賴此保全偵、審程序進行或執行而為此強制處分之必要，關
    於羈押原因之判斷，尚不適用訴訟上之嚴格證明原則，只需
    檢察官提出之證據在形式上足以證明被告犯罪嫌疑為已足。
    至於被告有無繼續羈押之必要，則由法院以上述羈押之目的
    依職權為目的性之裁量為其裁量標準，除被告犯罪嫌疑已屬
    重大外，自當基於訴訟進行程度、犯罪性質、犯罪實際情狀
    及其他一切情事，審慎斟酌有無上開保全或預防目的，依職
    權妥適裁量，俾能兼顧國家刑事追訴、刑罰權之順暢執行及
    人權保障而為認定，故受羈押之被告除有刑事訴訟法第114
    條所列情形之一，經具保聲請停止羈押不得駁回外，如以其
    他原因聲請具保停止羈押，其准許與否，事實審法院本有自
    由裁量之職權（最高法院106年度台抗字第156號、103年度
    台抗字第129號裁定意旨參照）。
四、經查：
  ㈠被告因竊盜等案件，經臺北地院訊問後，認有刑事訴訟法第1
    01條之1第1項第5款之羈押原因及必要，自110年8月13日起
    予以羈押，嗣經臺北地院以仍具有該款規定之羈押原因及必
    要，於110年8月23日裁定駁回被告具保停止羈押之聲請。
　㈡本件依卷附事證，堪認被告涉犯刑法321條第1項加重竊盜罪
    及同法第320條第1項竊盜罪之犯罪嫌疑重大，且被告本件犯
    罪時間為110年1月起至同年7月止，次數多達25次，甚有同
    日犯案多起之情形，另有8次竊盜等犯行（犯罪時間為109年
    12月起至110年3月止）在臺北地院另案審理中，可見被告自
    109年12月起至110年7月止，一再反覆為加重竊盜與竊盜之
    犯行。又依被告於110年7月9日偵訊時供稱：因為我要照顧
    小孩，而且朋友有時沒錢會跟我借錢，我才會一直偷東西等
    語（見臺北地檢署10年度偵字第20526號卷二第168頁），於
    原審訊問時供述：我之前在監獄認識莊上瑩，他對我很照顧
    ，他有一個姪子簡銘宏，我之所以犯案，是把我偷到的錢拿
    給簡銘宏，一開始我是自願給他的，後來簡銘宏以為我有很
    錢，就設計他人趁我睡覺的時候把我的包包與錢拿走，我在
    偵查中說要照顧的小孩就是簡銘宏，偵查中說跟我借錢的朋
    友是楊家治，110年7月9日那天我就是要跟他們分開，說不
    要再找彼此等語（見臺北地院110年度易字第509號卷第47頁
    ），足認被告於110年7月9日為警查獲當天，仍有與其所稱
    要照顧之簡銘宏、會向其借錢之楊家治聯繫，其所稱不再與
    他們聯繫一節又缺乏事證可佐，可認被告自承會一再犯案之
    動機、原因並無改變，而有事實足認有反覆實施刑法第321
    條第1項加重竊盜及同法第320條第1項竊盜犯行之虞，且非
    予羈押，將難以避免其再犯之可能，而有羈押之必要性。　
　㈢綜上，本院審酌被告多次竊盜之犯行對社會危害之程度，經
    權衡國家刑事司法權之有效行使、社會秩序及公共利益、被
    告人身自由之私益及防禦權受限制之程度，認具保、責付、
    限制住居等侵害較小之手段，均不足以確保被告不再為同一
    犯行，本件復無刑事訴訟法第114條各款所規定不得駁回具
    保停止羈押之情形，是原裁定依據本件犯罪情節及客觀事實
    ，認被告有反覆實施上開同一犯罪之虞，無從以具保、責付
    或限制住居等侵害較小之手段替代，而有予以羈押之必要，
    駁回被告具保停止羈押之聲請，所為係屬適當與必要，合乎
    比例原則。被告仍執前詞提起抗告，請求具保停止羈押，為
    無理由，應予駁回。
據上論斷，應依刑事訴訟法第412條，裁定如主文。
中　　華　　民　　國　　110 　年　　9 　　月　　9 　　日
                  刑事第四庭  審判長法　官  陳筱珮
                                    法　官  吳元曜
                                    法　官  羅郁婷
以上正本證明與原本無異。
不得再抗告。
                                    書記官  蔡易霖 
中　　華　　民　　國　　110 　年　　9 　　月　　9 　　日